Fabián Nilo Osses Inostroza

+56982481328 | fabian.osses@gmail.com

RESUMEN PROFESIONAL

Profesional con amplia experiencia en el área eléctrica, desempeñándose en diversos cargos en la Compañía Siderúrgica Huachipato S.A. Posee habilidades en supervisión, planificación y control de actividades relacionadas con sistemas eléctricos de alta, media y baja tensión. Destaca en la gestión de equipos, elaboración de informes técnicos y cumplimiento de normativas de seguridad y eficiencia.

EXPERIENCIA LABORAL

Compañía Siderúrgica Huachipato S.A.

Jefe General de Turno Eléctrico

Jul 2024 - Dic 2024

Talcahuano

- Supervisa todas las actividades del sistema de distribución de energía eléctrica de baja, media y alta tensión.
- Coordina personal en mantenciones preventivas y reactivas, asegurando el control de accidentes. Verifica el cumplimiento de KPIs y Six-Sigma en el área.
- Elabora informes de falla de equipos y guías de maniobras eléctricas.
- Gestiona recursos humanos y materiales fuera de horario administrativo.

Compañía Siderúrgica Huachipato S.A

Especialista técnico subestaciones y líneas

Jul 2022 - Jun 2024

Talcahuano

- Supervisa y planifica tareas del equipo de trabajo a cargo y empresas externas.
- Controla el horario de trabajo del personal a su cargo.
- Administra y reporta el avance de KPIs y Lean Six-Sigma.
- Capacita e instruye al personal técnico para el mantenimiento.
- Dirige y coordina maniobras de montaje de sistemas eléctricos.

Compañía Siderúrgica Huachipato S.A.

Jefe General de Turno Eléctrico

Mar 2018 - Jun 2022

Talcahuano

- Supervisa todas las actividades del sistema de distribución de energía eléctrica de baja, media y alta tensión.
- Coordina personal en mantenciones preventivas y reactivas, asegurando el control de accidentes. Verifica el cumplimiento de KPIs y Six-Sigma en el área.
- Elabora informes de falla de equipos y guías de maniobras eléctricas.
- Gestiona recursos humanos y materiales fuera de horario administrativo.

Compañía Siderúrgica Huachipato S.A.

Ayudante técnico en Área de Potencia Eléctrica

Sep 2016 - Feb 2018

Talcahuano

- Diagnostica, mantiene y repara averías en equipos y sistemas eléctricos.
- Interpreta manuales y planos eléctricos para realizar trabajos efectivos.

- Conectar, modificar ajustar, y habilitar variadores de frecuencia, PLCs, relés de protección eléctrica, medidores de energía, transformadores de potencial y corriente. Calibración de instrumentos de medición de energía eléctrica.
- Inspecciona y supervisa trabajos realizados por el personal técnico y contratistas.

Compañía Siderúrgica Huachipato S.A.

Ayudante técnico en Área de Procesos

Dic 2011 - Ago 2016

Talcahuano

- Inspecciona y supervisa trabajos realizados por el personal técnico y contratistas.
- Mantiene, calibra y verifica equipos electrónicos especializados en óptimas condiciones como CEMs, flujómetros, pistolas termográficas, espectrómetros de arco, analizadores de gases, diversos instrumentos de medición.
- Instala y repara redes de comunicación como Ethernet, Modbus, y tarjetas electrónicas.

Compañía Siderúrgica Huachipato S.A.

Electrocontrol Nov 1999 - Nov 2011

Talcahuano

- Realiza inspección, diagnóstico y reparación de averías eléctricas en baja tensión.
- Montaje de accesorios electromecánicos y cableado en diversas instalaciones.
- Calibra equipos de medición de parámetros eléctricos, de señales de instrumentación, y análisis de gases.
- Sustituye y repara generadores eléctricos y baterías industriales.
- Ejecuta trabajos en altura en grúas puentes, torres de media tensión.
- Operador de subestaciones eléctricas de la planta.

FORMACIÓN ACADÉMICA

Universidad del Bío Bío	Ingeniero Civil Industrial	2019
Universidad Técnica Federico Santa María	Ingeniero (e) Control e Instrumentación Industrial	2013
INACAP	Técnico Superior en Electricidad Industrial mención electromecánica	1999

INFORMACIÓN ADICIONAL

Cursos de seguridad industrial: Trabajo en altura | Uso de extintores | Trabajo en Espacio Confinado | Uso de EPP Capacitación en norma NFPA 70E

OTRA INFORMACIÓN

SAP Modulo PM: Nivel BásicoMS Office: Nivel Intermedio

CAD Power BI: Nivel Básico

Administración LEAN, Six Sigma, KPi